---
title: "Análise da evolução da COVID-19"
#author: "Marcus Carvalho"
#date: "Última atualização: 10/07/2020"
output: 
  html_document: 
    toc: yes
    toc_float: true
    toc_depth: 3
    theme: sandstone
---

```{r setup, include=FALSE}
library(dplyr)
library(forcats)
library(ggplot2)
library(lubridate)
library(scales)
library(zoo)

source("covid_utils.R")

theme_set(theme_minimal(base_size = 12))
knitr::opts_chunk$set(echo=FALSE, warning = FALSE, message = FALSE,
                      fig.width = 7, fig.height = 5)
Sys.setlocale("LC_TIME", "pt_BR.UTF-8")
```

```{r data, include=FALSE}
arquivo_ms <- "data/covid-br-ms-complete.csv"

url_rt_cidades_ne <- "https://raw.githubusercontent.com/marcuswac/covid-br-epiforecasts/master/_nowcasts/covid-regional/brazil/ne-cities-summary/rt.csv"

url_rt_estados <- "https://raw.githubusercontent.com/epiforecasts/covid-regional/master/brazil/regional-summary/rt.csv"

url_rt_paises <- "https://github.com/epiforecasts/covid-global/raw/master/national-summary/rt.csv"

dados_ms <- carrega_dados_ms_csv(arquivo_ms)

brasil_ms <- carrega_dados_brasil_ms(dados_ms)

estados_ms <- carrega_dados_estados_ms(dados_ms) %>%
  group_by(estado) %>%
  mutate(populacaoTCU2019 = as.integer(populacaoTCU2019),
         pop_estado = max(populacaoTCU2019, na.rm = TRUE)) %>%
  filter(populacaoTCU2019 >= pop_estado)

municipios_ms <- carrega_dados_municipios_ms(dados_ms)

pb_ms <- estados_ms %>%
  filter(estado == "PB")

municipios_pb_ms <- municipios_ms %>%
  filter(estado == "PB")
  
jp_ms <- municipios_ms %>%
  filter(estado == "PB", municipio == "João Pessoa")

pb_regioes <- read.csv("data/regioes_pb.csv")

brasil <- sumariza_casos_obitos(brasil_ms, min_obitos = 5)

brasil_rt <- read.csv(url_rt_paises) %>%
  filter(country == "Brazil") %>%
  mutate(date = ymd(date))

estados <- sumariza_casos_obitos(estados_ms, min_obitos = 5, agrupar_por = "estado")

url_nomes_estados <- url("https://github.com/epiforecasts/covid-regional/raw/master/brazil/data/region_codes.rds")

estados_nomes <- readRDS(url_nomes_estados)
  
estados_rt <- read.csv(url_rt_estados) %>%
  left_join(estados_nomes) %>%
  group_by(region) %>%
  mutate(date = ymd(date),
         last_nowcast = date == max(filter(., type == "nowcast")$date))
  
close(url_nomes_estados)

cidades_ne_rt <- read.csv(url_rt_cidades_ne) %>%
  mutate(date = ymd(date))

paraiba <- sumariza_casos_obitos(pb_ms, min_obitos = 1)

municipios_pb <- sumariza_casos_obitos(municipios_pb_ms, min_obitos = 1,
                                       agrupar_por = "municipio") %>%
  left_join(pb_regioes, by = "municipio")

joao_pessoa <- sumariza_casos_obitos(jp_ms, min_obitos = 1)
```

_Última atualização: `r max(brasil$data, na.rm = TRUE)`_

***

# Brasil

<br>

### Óbitos novos no Brasil {.tabset .tabset-fade .tabset-pills}
<h5 class="text-muted">Valores <span style="color:#d9534f">por dia</span> e <ins style="color:black">média móvel</ins> para 7 dias. Escala:</h5>

```{r}
min_mortes <- 5

dados <- brasil %>%
  filter(obitosAcumulados >= 5)
```

#### Linear

```{r}
plot_novos_por_dia(dados, obitosNovos, obitosNovosMedia, log_y = FALSE)
```

<br>

***

#### Logarítmica

```{r}
plot_novos_por_dia(dados, obitosNovos, obitosNovosMedia, log_y = TRUE)
```

<br>

***

### Óbitos acumulados no Brasil {.tabset .tabset-fade .tabset-pills}
<h5 class="text-muted">Valores <ins style="color:black">por dia</ins> e <span style="background-color:#f4cfce;color:black">período</span> da última duplicação. Escala:</h5>

```{r}
dados <- brasil %>%
  filter(obitosAcumulados >= 1)
```

#### Linear

```{r}
plot_acumulados_por_dia(dados, obitosAcumulados, obitosFracaoAumento,
                        dataMetadeObitos, diasDobrouObitos)
```

<br>

***

#### Logarítmica

```{r}
plot_acumulados_por_dia(dados, obitosAcumulados, obitosFracaoAumento,
                        dataMetadeObitos, diasDobrouObitos, log_y = TRUE)
```

<br>

***

### Diferença de óbitos novos no Brasil {.tabset .tabset-fade .tabset-pills}
<h5 class="text-muted">Percentual <span style="color:#d9534f">por dia</span> em relação ao dia anterior e <ins style="color:black">média móvel</ins> para 7 dias</h5>

```{r}
dados <- brasil %>%
  filter(obitosAcumulados >= 50)
```

#### Linear

```{r}
plot_fracao_novos_por_dia(dados, obitosFracaoAumento,  obitosFracaoAumentoMedia)
```


#### Logarítmica

```{r}
plot_fracao_novos_por_dia(dados, obitosFracaoAumento,  obitosFracaoAumentoMedia,
                          log_y = TRUE)
```

<br>

***



### Óbitos novos nos estados {.tabset .tabset-fade .tabset-pills}
<h5 class="text-muted">Valores <span style="color:black">por dia</span> e <ins style="color:black">média móvel</ins> para 7 dias. Escala:</h5>

```{r}
dados <- estados %>%
  filter(diasXobitos >= 0) %>%
  ungroup() %>%
  mutate(estado = fct_reorder(estado, obitosNovosMedia, max, .desc = TRUE))
```

#### Logarítmica

```{r, fig.height=10}
plot_novos_por_grupo(dados, obitosNovos, obitosNovosMedia, estado, regiao,
                     log_y = TRUE)
```

<br>

***

#### Linear

```{r, fig.height=10}
plot_novos_por_grupo(dados, obitosNovos, obitosNovosMedia, estado, regiao)
```

<br>

***


### Óbitos acumulados nos estados {.tabset .tabset-fade .tabset-pills}
<h5 class="text-muted">Valores <ins style="color:black">por dia</ins> e <span style="background-color:#f4cfce;color:black">período</span> da última duplicação. Escala:</h5>


```{r, fig.height=10}
dados <- estados %>%
  filter(diasXobitos >= 0) %>%
  ungroup() %>%
  mutate(estado = fct_reorder(.$estado, .$obitosAcumulados, max, .desc = TRUE))
```

#### Logarítmica

```{r, fig.height=10}
plot_acumulados_por_grupo(dados, obitosAcumulados, obitosFracaoAumento,
                          dataMetadeObitos, diasDobrouObitos,
                          estado, regiao, log_y = TRUE)
```

<br>

***

#### Linear

```{r, fig.height=10}
plot_acumulados_por_grupo(dados, obitosAcumulados, obitosFracaoAumento,
                          dataMetadeObitos, diasDobrouObitos,
                          estado, regiao)
```

<br>

***


### Casos novos no Brasil {.tabset .tabset-fade .tabset-pills}
<h5 class="text-muted">Valores <span style="color:#d9534f">por dia</span> e <ins style="color:black">média móvel</ins> para 7 dias. Escala:</h5>

```{r}
min_mortes <- 5

dados <- brasil %>%
  filter(casosAcumulados >= 5)
```

#### Linear

```{r}
plot_novos_por_dia(dados, casosNovos, casosNovosMedia, log_y = FALSE)
```

<br>

***

#### Logarítmica

```{r}
plot_novos_por_dia(dados, casosNovos, casosNovosMedia, log_y = TRUE)
```

<br>

***

### Casos acumulados no Brasil {.tabset .tabset-fade .tabset-pills}
<h5 class="text-muted">Valores <ins style="color:black">por dia</ins> e <span style="background-color:#f4cfce;color:black">período</span> da última duplicação. Escala:</h5>

```{r}
dados <- brasil %>%
  filter(casosAcumulados >= 1)
```

#### Linear

```{r}
plot_acumulados_por_dia(dados, casosAcumulados, casosFracaoAumento,
                        dataMetadeCasos, diasDobrouCasos)
```

<br>

***

#### Logarítmica

```{r}
plot_acumulados_por_dia(dados, casosAcumulados, casosFracaoAumento,
                        dataMetadeCasos, diasDobrouCasos, log_y = TRUE)
```

<br>

***

### Diferença de casos novos no Brasil {.tabset .tabset-fade .tabset-pills}
<h5 class="text-muted">Percentual <span style="color:#d9534f">por dia</span> em relação ao dia anterior e <ins style="color:black">média móvel</ins> para 7 dias</h5>

```{r}
dados <- brasil %>%
  filter(casosAcumulados >= 50)
```

#### Linear

```{r}
plot_fracao_novos_por_dia(dados, casosFracaoAumento,  casosFracaoAumentoMedia)
```

***

#### Logarítmica

```{r}
plot_fracao_novos_por_dia(dados, casosFracaoAumento,  casosFracaoAumentoMedia,
                          log_y = TRUE)
```

<br>

***


### Taxa de reprodução R(t) no Brasil
<h5 class="text-muted">Taxa <ins style="color:black">mediana</ins> e intervalo de confiança para 90%</h5>

```{r}
dados <- brasil_rt
```

```{r}
plot_rt(dados)
```

***

### Casos novos nos estados {.tabset .tabset-fade .tabset-pills}
<h5 class="text-muted">Valores <span style="color:black">por dia</span> e <ins style="color:black">média móvel</ins> para 7 dias. Escala:</h5>

```{r}
dados <- estados %>%
  filter(diasXobitos >= 0) %>%
  ungroup() %>%
  mutate(estado = fct_reorder(estado, casosNovosMedia, max, .desc = TRUE))
```


#### Logarítmica

```{r, fig.height=10}
plot_novos_por_grupo(dados, casosNovos, casosNovosMedia, estado, regiao,
                     log_y = TRUE)
```

<br>

***

#### Linear

```{r, fig.height=10}
plot_novos_por_grupo(dados, casosNovos, casosNovosMedia, estado, regiao)
```

<br>

***

### Casos acumulados nos estados {.tabset .tabset-fade .tabset-pills}
<h5 class="text-muted">Valores <ins style="color:black">por dia</ins> e <span style="background-color:#f4cfce;color:black">período</span> da última duplicação. Escala:</h5>


```{r, fig.height=10}
dados <- estados %>%
  filter(diasXobitos >= 0) %>%
  ungroup() %>%
  mutate(estado = fct_reorder(.$estado, .$casosAcumulados, max, .desc = TRUE))
```

#### Logarítmica

```{r, fig.height=10}
plot_acumulados_por_grupo(dados, casosAcumulados, casosFracaoAumento,
                          dataMetadeCasos, diasDobrouCasos,
                          estado, regiao, log_y = TRUE)
```

<br>

***

#### Linear

```{r, fig.height=10}
plot_acumulados_por_grupo(dados, casosAcumulados, casosFracaoAumento,
                          dataMetadeCasos, diasDobrouCasos,
                          estado, regiao)
```

<br>

***


### Taxa de reprodução R(t) por estado
<h5 class="text-muted">Taxa <ins style="color:black">mediana</ins> e intervalo de confiança para 90%</h5>

```{r}
dados <- estados_rt
```

```{r, fig.height=10}
plot_rt_por_grupo(dados)
```


# Paraíba

### Óbitos novos na Paraíba {.tabset .tabset-fade .tabset-pills} 
<h5 class="text-muted">Valores <span style="color:#d9534f">por dia</span> e <ins style="color:black">média móvel</ins> para 7 dias. Escala:</h5>

```{r}
min_mortes <- 1
dados <- paraiba %>%
  filter(obitosAcumulados >= min_mortes)
```

#### Linear

```{r}
plot_novos_por_dia(dados, obitosNovos, obitosNovosMedia)
```

<br>

***

#### Logarítmica

```{r}
plot_novos_por_dia(dados, obitosNovos, obitosNovosMedia, log_y = TRUE)
```

<br>

***

### Óbitos acumulados na Paraíba {.tabset .tabset-fade .tabset-pills}
<h5 class="text-muted">Valores <ins style="color:black">por dia</ins> e <span style="background-color:#f4cfce;color:black">período</span> da última duplicação. Escala:</h5>

```{r}
dados <- paraiba %>%
  filter(obitosAcumulados >= 1)
```

#### Logarítmica

```{r}
plot_acumulados_por_dia(dados, obitosAcumulados, obitosFracaoAumento,
                        dataMetadeObitos, diasDobrouObitos, log_y = TRUE)
```

<br>

***

#### Linear

```{r}
plot_acumulados_por_dia(dados, obitosAcumulados, obitosFracaoAumento,
                        dataMetadeObitos, diasDobrouObitos)
```

<br>

***

### Diferença de óbitos novos na Paraíba {.tabset .tabset-fade .tabset-pills}
<h5 class="text-muted">Percentual <span style="color:#d9534f">por dia</span> em relação ao dia anterior e <ins style="color:black">média móvel</ins> para 7 dias</h5>

```{r, message=FALSE, warning=FALSE}
dados <- paraiba %>%
  filter(obitosAcumulados >= 10)

plot_fracao_novos_por_dia(dados, obitosFracaoAumento,  obitosFracaoAumentoMedia)
```

***

### Óbitos novos nos municípios da Paraíba {.tabset .tabset-fade .tabset-pills}
<h5 class="text-muted">Valores <span style="color:black">por dia</span> e <ins style="color:black">média móvel</ins> para 7 dias. Escala:</h5>

```{r}
min_mortes <- 5

top_municipios <- municipios_pb %>%
  group_by(municipio) %>%
  summarise(totalObitos = first(totalObitos)) %>%
  mutate(rank = min_rank(desc(totalObitos))) %>%
  arrange(rank, municipio) %>%
  slice(1:27) %>%
  pull(municipio)

dados <- municipios_pb %>%
  filter(municipio %in% top_municipios, diasXobitos >= 0) %>%
  ungroup() %>%
  mutate(municipio = fct_reorder(municipio, obitosNovosMedia,
                                 max, .desc = TRUE))
```

#### Linear

```{r, fig.height=10}
plot_novos_por_grupo(dados, obitosNovos, obitosNovosMedia, municipio,
                     meso)
```

<br>

***

#### Logarítmica

```{r, fig.height=10}
dados %>%
  filter(totalObitos >= 2) %>%
plot_novos_por_grupo(obitosNovos, obitosNovosMedia, municipio, meso,
                     log_y = TRUE)
```

<br>

***

### Casos novos na Paraíba {.tabset .tabset-fade .tabset-pills} 
<h5 class="text-muted">Valores <span style="color:#d9534f">por dia</span> e <ins style="color:black">média móvel</ins> para 7 dias. Escala:</h5>


```{r}
dados <- paraiba %>%
  filter(casosAcumulados >= min_mortes)
```


#### Linear

```{r}
plot_novos_por_dia(dados, casosNovos, casosNovosMedia)
```

<br>

***

#### Logarítmica

```{r}
plot_novos_por_dia(dados, casosNovos, casosNovosMedia, log_y = TRUE)
```

<br>

***

### Casos acumulados na Paraíba {.tabset .tabset-fade .tabset-pills}
<h5 class="text-muted">Valores <ins style="color:black">por dia</ins> e <span style="background-color:#f4cfce;color:black">período</span> da última duplicação. Escala:</h5>

```{r}
dados <- paraiba %>%
  filter(casosAcumulados >= 1)
```

#### Logarítmica

```{r}
plot_acumulados_por_dia(dados, casosAcumulados, casosFracaoAumento,
                        dataMetadeCasos, diasDobrouCasos, log_y = TRUE)
```

<br>

***

#### Linear

```{r}
plot_acumulados_por_dia(dados, casosAcumulados, casosFracaoAumento,
                        dataMetadeCasos, diasDobrouCasos)
```

<br>

***

### Diferença de casos novos na Paraíba {.tabset .tabset-fade .tabset-pills}
<h5 class="text-muted">Percentual em relação ao dia anterior <span style="color:#d9534f">por dia</span> e <ins style="color:black">média móvel</ins> para 7 dias</h5>

```{r, message=FALSE, warning=FALSE}
dados <- paraiba %>%
  filter(casosAcumulados >= 10)

plot_fracao_novos_por_dia(dados, casosFracaoAumento, casosFracaoAumentoMedia)
```


<br>

***

### Taxa de reprodução R(t) na Paraíba
<h5 class="text-muted">Taxa <ins style="color:black">mediana</ins> e intervalo de confiança para 90%</h5>

```{r}
dados <- estados_rt %>%
  filter(region_code == "PB")
  #filter(region == "PB")
```

```{r}
plot_rt(dados)
```


### Casos novos nos municípios da Paraíba {.tabset .tabset-fade .tabset-pills}
<h5 class="text-muted">Valores <span style="color:black">por dia</span> e <ins style="color:black">média móvel</ins> para 7 dias. Escala:</h5>

```{r}
min_mortes <- 5

top_municipios <- municipios_pb %>%
  group_by(municipio) %>%
  summarise(totalCasos = first(totalCasos)) %>%
  mutate(rank = min_rank(desc(totalCasos))) %>%
  arrange(rank, municipio) %>%
  slice(1:27) %>%
  pull(municipio)

dados <- municipios_pb %>%
  filter(municipio %in% top_municipios, diasXobitos >= 0) %>%
  ungroup() %>%
  mutate(municipio = fct_reorder(municipio, casosNovosMedia, last,
                                 .desc = TRUE))
```

#### Linear

```{r, fig.height=10}
plot_novos_por_grupo(dados, casosNovos, casosNovosMedia, municipio, meso)
```

<br>

***

#### Logarítmica

```{r, fig.height=10}
plot_novos_por_grupo(dados, casosNovos, casosNovosMedia, municipio, meso,
                     log_y = TRUE)
```

<br>

***


# João Pessoa

### Óbitos novos em João Pessoa {.tabset .tabset-fade .tabset-pills} 
<h5 class="text-muted">Valores <span style="color:#d9534f">por dia</span> e <ins style="color:black">média móvel</ins> para 7 dias. Escala:</h5>


```{r}
min_mortes <- 1

dados <- joao_pessoa %>%
  filter(obitosAcumulados >= min_mortes)
```

#### Linear

```{r}
plot_novos_por_dia(dados, obitosNovos, obitosNovosMedia)
```

<br>

***

#### Logarítmica

```{r}
plot_novos_por_dia(dados, obitosNovos, obitosNovosMedia, log_y = TRUE)
```

<br>

***

### Óbitos acumulados em João Pessoa {.tabset .tabset-fade .tabset-pills}
<h5 class="text-muted">Valores <ins style="color:black">por dia</ins> e <span style="background-color:#f4cfce;color:black">período</span> da última duplicação. Escala:</h5>

```{r}
dados <- joao_pessoa %>%
  filter(obitosAcumulados >= 1)
```


#### Linear

```{r}
plot_acumulados_por_dia(dados, obitosAcumulados, obitosFracaoAumento,
                        dataMetadeObitos, diasDobrouObitos)
# p +
#   geom_text(
#     aes(y = obitosAcumulados/2,
#         label = paste("dobrou em\n", diasDobrouObitos, "dias")),
#     data = subset(dados, data == dataMetadeObitos + floor(diasDobrouObitos/2)),
#     size = 4, fontface = "bold", hjust = "center", col = 1, alpha = 0.8) +
#   scale_y_continuous("Óbitos acumulados", expand = c(0, 0),
#                 limits = c(0, max(dados$obitosAcumulados)*1.05))
```

<br>

***

#### Logarítmica

```{r}
plot_acumulados_por_dia(dados, obitosAcumulados, obitosFracaoAumento,
                        dataMetadeObitos, diasDobrouObitos, log_y = TRUE)
```

<br>

***

### Diferença de óbitos em João Pessoa {.tabset .tabset-fade .tabset-pills}
<h5 class="text-muted">Percentual <span style="color:#d9534f">por dia</span> em relação ao dia anterior e <ins style="color:black">média móvel</ins> para 7 dias</h5>

```{r, message=FALSE, warning=FALSE}
dados <- joao_pessoa %>%
  filter(obitosAcumulados >= 10)

plot_fracao_novos_por_dia(dados, obitosFracaoAumento,  obitosFracaoAumentoMedia)
```

### Casos novos em João Pessoa {.tabset .tabset-fade .tabset-pills} 
<h5 class="text-muted">Valores <span style="color:#d9534f">por dia</span> e <ins style="color:black">média móvel</ins> para 7 dias. Escala:</h5>


```{r}
dados <- joao_pessoa %>%
  filter(casosAcumulados >= min_mortes)
```


#### Linear

```{r}
plot_novos_por_dia(dados, casosNovos, casosNovosMedia)
```

<br>

***

#### Logarítmica

```{r}
plot_novos_por_dia(dados, casosNovos, casosNovosMedia, log_y = TRUE)
```

<br>

***

### Casos acumulados em João Pessoa {.tabset .tabset-fade .tabset-pills}
<h5 class="text-muted">Valores <ins style="color:black">por dia</ins> e <span style="background-color:#f4cfce;color:black">período</span> da última duplicação. Escala:</h5>

```{r}
dados <- joao_pessoa %>%
  filter(casosAcumulados >= 1)

#p <- ggplot(dados, aes(data, casosAcumulados)) +
#  geom_area(data = subset(dados, data >= dataMetadeCasos), fill = "#f4cfce",
#            alpha = 0.4) +
  # geom_line(size = 0.8) +
  # geom_text(
  #   aes(label = paste0(casosAcumulados, "\n", "(+",
  #       percent(casosFracaoAumento, accuracy = 1), ")")),
  #   data = subset(dados, data == max(data)), vjust = 0.7,
  #   nudge_x = 0.5, size = 4, hjust = "left", fontface = "bold") +
  # scale_x_date("Dia", expand = c(0, 0), date_breaks = "1 week",
  #              date_labels = "%d %b",
  #              limits = c(min(dados$data), max(dados$data)+days(5))) +
  # theme(
  #   legend.position = "none",
  #   panel.grid.minor = element_blank(),
  #   strip.text = element_text(face = "bold"),
  #   axis.title.x = element_blank(),
  #   axis.line.x = element_line(color = "grey",
  #                              arrow = arrow(length = unit(4, "pt"),
  #                                            type = "open")))
```

#### Logarítmica

```{r}
plot_acumulados_por_dia(dados, casosAcumulados, casosFracaoAumento,
                        dataMetadeCasos, diasDobrouCasos, log_y = TRUE)
# p +
#   geom_text(
#     aes(y = 10^(log10(casosAcumulados)/2),
#         label = paste("dobrou em\n", diasDobrouCasos, "dias")),
#     data = subset(dados, data == dataMetadeCasos + floor(diasDobrouCasos/2)),
#     size = 4, fontface = "bold", hjust = "center", col = 1, alpha = 0.8) +
#   scale_y_log10("Óbitos acumulados (log)", expand = c(0, 0),
#                 limits = c(1, max(dados$casosAcumulados)*1.4),
#                 breaks = c(1, 10, 100, 1000, 10000))
```

<br>

***

#### Linear

```{r}
plot_acumulados_por_dia(dados, casosAcumulados, casosFracaoAumento,
                        dataMetadeCasos, diasDobrouCasos)
# p +
#   geom_text(
#     aes(y = casosAcumulados/2,
#         label = paste("dobrou em\n", diasDobrouCasos, "dias")),
#     data = subset(dados, data == dataMetadeCasos + floor(diasDobrouCasos/2)),
#     size = 4, fontface = "bold", hjust = "center", col = 1, alpha = 0.8) +
#   scale_y_continuous("Casos acumulados", expand = c(0, 0),
#                 limits = c(0, max(dados$casosAcumulados)*1.05))
```

<br>

***

### Diferença de casos em João Pessoa {.tabset .tabset-fade .tabset-pills}
<h5 class="text-muted">Percentual em relação ao dia anterior <span style="color:#d9534f">por dia</span> e <ins style="color:black">média móvel</ins> para 7 dias</h5>

```{r, message=FALSE, warning=FALSE}
dados <- joao_pessoa %>%
  filter(casosAcumulados >= 10)

plot_fracao_novos_por_dia(dados, casosFracaoAumento, casosFracaoAumentoMedia)
```

### Taxa de reprodução R(t) em João Pessoa
<h5 class="text-muted">Taxa <ins style="color:black">mediana</ins> e intervalo de confiança para 90%</h5>

```{r}
dados <- cidades_ne_rt %>%
  filter(region == "PB-João Pessoa")
```

```{r}
plot_rt(dados)
```
